臺灣嘉義地方法院刑事裁定
110年度聲字第765號
聲  請  人  臺灣嘉義地方檢察署檢察官
受  刑  人  陳吉村




上列聲請人因受刑人數罪併罰有二裁判以上，聲請定其應執行之
刑（110年度執字第2671號），本院裁定如下：
    主  文
陳吉村犯附表所示各罪，所處如附表所示有期徒刑，應執行有期
徒刑貳年玖月。
    理  由
一、聲請意旨略以：受刑人陳吉村因竊盜等案件，先後經法院判
    決確定，如附件受刑人定應執行刑案件一覽表。應依刑法第
    53條、第51條第5款規定，定其應執行之刑，爰依刑事訴訟
    法第477條第1項聲請裁定等語。
二、按裁判確定前犯數罪者，併合處罰之，並依刑法第51條規定
    ，定其應執行之刑。而宣告多數有期徒刑者，於各刑中之最
    長期以上，各刑合併之刑期以下，定其刑期。但不得逾30年
    。刑法第50條第1項、第51條第5款、第53條定有明文。準此
    ，本件附表所示之罪既屬裁判確定前所犯之數罪而應併合處
    罰之案件，自應合併定應執行之刑。
三、經查：受刑人所犯如附表所示各罪，業經法院判處如附表所
    示之刑，均經確定在案如附表，有該刑事判決在卷可稽，聲
    請人以本院為犯罪事實最後判決之法院，聲請定其應執行之
    刑，本院審核結果，認於法並無不合，爰徵詢受刑人就本案
    定執行刑之意見（參見本院卷第89頁詢問單），斟酌其所犯
    各罪之犯罪類型、情節、手段，及刑罰對其所造成之痛苦程
    度係隨刑度增加而生加乘效果，隨著罪數增加而遞減其刑罰
    ，已足以評價其行為之不法性等情，定其應執行之刑。
四、依刑事訴訟法第477條第1項，刑法第53條、第50條、第51條
    第5款，裁定如主文。
中　　華　　民　　國　　110 　年　　10　　月　　19　　日
                           刑事第六庭 法  官  王慧娟
上列正本證明與原本無異。
如不服本裁定，應於裁定送達後5日內向本院提出抗告狀（應附
繕本）。
中　　華　　民　　國　　110 　年　　10　　月　　19　　日
                                      書記官  林美足
附件：
編　　　　　號  1 2 3 罪　　　　　名  竊盜 竊盜 竊盜 宣　　告　　刑  有期徒刑7月． 有期徒刑7月． 有期徒刑9月． 犯　罪　日　期  109年02月03日 109年02月12日 109年01月16日 偵查(自訴)機關 年　度　案　號  嘉義地檢109年度偵字第2138號 嘉義地檢109年度偵字第2138號 嘉義地檢109年度偵字第2138號 最　後 事實審 法　　院 嘉義地院 嘉義地院 嘉義地院  案　　號 109年度訴字第405號 109年度訴字第405號 109年度訴字第405號  判決日期 109年10月15日 109年10月15日 109年10月15日 確　定 判　決 法　　院 嘉義地院 嘉義地院 嘉義地院  案　　號 109年度訴字第405號 109年度訴字第405號 109年度訴字第405號  判決日期 109年11月24日 109年11月24日 109年11月24日  備註      

編　　　　　號  4 5 6 罪　　　　　名  竊盜 竊盜 竊盜 宣　　告　　刑  有期徒刑9月． 有期徒刑10月． 有期徒刑10月． 犯　罪　日　期  109年01月28日 109年01月16日 108年12月30日 偵查(自訴)機關 年　度　案　號  嘉義地檢109年度偵字第2138號 嘉義地檢109年度偵字第2138號 嘉義地檢109年度偵字第2138號 最　後 事實審 法　　院 嘉義地院 嘉義地院 嘉義地院  案　　號 109年度訴字第405號 109年度訴字第405號 109年度訴字第405號  判決日期 109年10月15日 109年10月15日 109年10月15日 確　定 判　決 法　　院 嘉義地院 嘉義地院 嘉義地院  案　　號 109年度訴字第405號 109年度訴字第405號 109年度訴字第405號  判決日期 109年11月24日 109年11月24日 109年11月24日  備註      

編　　　　　號  7 8 9 罪　　　　　名  竊盜 竊盜 竊盜 宣　　告　　刑  有期徒刑10月． 有期徒刑10月． 有期徒刑11月． 犯　罪　日　期  109年02月03日 109年02月09日 109年02月13日 偵查(自訴)機關 年　度　案　號  嘉義地檢109年度偵字第2138號 嘉義地檢109年度偵字第2138號 嘉義地檢109年度偵字第2138號 最　後 事實審 法　　院 嘉義地院 嘉義地院 嘉義地院  案　　號 109年度訴字第405號 109年度訴字第405號 109年度訴字第405號  判決日期 109年10月15日 109年10月15日 109年10月15日 確　定 判　決 法　　院 嘉義地院 嘉義地院 嘉義地院  案　　號 109年度訴字第405號 109年度訴字第405號 109年度訴字第405號  判決日期 109年11月24日 109年11月24日 109年11月24日  備註      

編　　　　　號  10 11 12 罪　　　　　名  竊盜 竊盜 竊盜 宣　　告　　刑  有期徒刑11月． 有期徒刑1年． 有期徒刑1年． 犯　罪　日　期  109年01月14日 109年02月13日 109年02月10日 偵查(自訴)機關 年　度　案　號  嘉義地檢109年度偵字第2138號 嘉義地檢109年度偵字第2138號 嘉義地檢109年度偵字第2138號 最　後 事實審 法　　院 嘉義地院 嘉義地院 嘉義地院  案　　號 109年度訴字第405號 109年度訴字第405號 109年度訴字第405號  判決日期 109年10月15日 109年10月15日 109年10月15日 確　定 判　決 法　　院 嘉義地院 嘉義地院 嘉義地院  案　　號 109年度訴字第405號 109年度訴字第405號 109年度訴字第405號  判決日期 109年11月24日 109年11月24日 109年11月24日  備註      

編　　　　　號  13 14 15 罪　　　　　名  竊盜 竊盜 竊盜 宣　　告　　刑  有期徒刑1年． 有期徒刑1年． 有期徒刑1年． 犯　罪　日　期  109年02月18日 108年12月27日 109年02月06日 偵查(自訴)機關 年　度　案　號  嘉義地檢109年度偵字第2138號 嘉義地檢109年度偵字第2138號 嘉義地檢109年度偵字第2138號 最　後 事實審 法　　院 嘉義地院 嘉義地院 嘉義地院  案　　號 109年度訴字第405號 109年度訴字第405號 109年度訴字第405號  判決日期 109年10月15日 109年10月15日 109年10月15日 確　定 判　決 法　　院 嘉義地院 嘉義地院 嘉義地院  案　　號 109年度訴字第405號 109年度訴字第405號 109年度訴字第405號  判決日期 109年11月24日 109年11月24日 109年11月24日  備註      

編　　　　　號  16   罪　　　　　名  竊盜   宣　　告　　刑  有期徒刑7月．   犯　罪　日　期  109年05月25日   偵查(自訴)機關 年　度　案　號  嘉義地檢109年度偵字第7416號   最　後 事實審 法　　院 嘉義地院    案　　號 110年度易字第12號    判決日期 110年07月30日   確　定 判　決 法　　院 嘉義地院    案　　號 110年度易字第12號    判決日期 110年08月31日    備註